【裁判字號】    95,財管,25
【裁判日期】    950417
【裁判案由】    選任遺產管理人
【裁判全文】
臺灣臺南地方法院民事裁定              95年度財管字第25號
聲  請  人  臺灣土地銀行股份有限公司
法定代理人  甲○○
代  理  人  乙○○
上列聲請人聲請為被繼承人丁○○選任遺產管理人事件，本院裁
定如下：
    主      文
選任財政部國有財產局台灣南區辦事處台南分處為被繼承人丁○
○（身分證統一編號：Ｚ000000000號）之遺產管理人。
聲請程序費用由被繼承人丁○○之遺產負擔。
    理      由
一、本件聲請意旨略稱：被繼承人丁○○（身分證統一編號：
    Ｚ000000000號）於民國94年5月18日向聲請人借款新臺幣80
    萬元，約定借款期限3年，按月平均攤還本息，詎被繼承人
    丁○○於94年11月25日死亡，上開借款本息僅繳至95年1月1
    日，目前尚欠本金666948元及利息、違約金，而丁○○之法
    定繼承人均於法定期間內聲明拋棄繼承，遺產無人管理，迄
    今亦無親屬會議為其選定遺產管理人，致聲請人之債權一直
    無法行使，影響聲請人權益甚鉅，故聲請選任被繼承人丁○
    ○之繼承人丙○○ （已拋棄繼承）為遺產管理人等語。
二、經查聲請人主張之上開事實，業據其提出借據影本、被繼承
    人丁○○之除戶戶籍謄本影本、本院95年度繼字第34號及95
    年度繼字第99號函影本、存證信函影本等各1份為證，復經
    本院依職權調取本院95年度繼字第34號及95年度繼字第99號
    卷宗核閱無誤，是聲請人之主張堪信為真實。又查被繼承人
    丁○○之繼承人均已聲明拋棄繼承權，而聲請人為被繼承人
    丁○○之債權人，故其以利害關係人聲請選任被繼承人丁○
    ○之遺產管理人，應屬合法，應予准許。
三、按公示催告期限屆滿，無繼承人承認繼承時，其遺產於清償
    債權，並交付遺贈物後，如有剩餘，歸屬國庫；又按非公用
    國有財產以財政部國有財產局為管理機關，民法第1185條、
    國有財產法第12條分別定有明文。經查本件被繼承人丁○○
    之繼承人皆已拋棄繼承權，復參酌丙○○於95年4月13日本
    院調查陳稱：「我已經拋棄繼承了，我不太了解遺產管理人
    要怎麼做，所以我不願意擔任遺產管理人。」等語，足徵渠
    等對被繼承人丁○○遺產之處置已漠不關心。又查被繼承人
    丁○○之遺產，若無人承認繼承時，將於清償債權，交付遺
    贈物後，歸屬國庫，為使被繼承人丁○○遺產之處置順利進
    行，本院認選任財政部國有財產局臺灣南區辦事處臺南分處
    為被繼承人丁○○之遺產管理人為適當。
四、依非訟事件法第157條，裁定如主文。
中    華    民    國    95    年    4    月     17    日
                        家事庭法  官  彭 振 湘
以上正本證明與原本無異
如對本裁定抗告須於裁定送達後10日內向本院提出抗告狀，並應
繳納抗告費新臺幣1000元。
中    華    民    國    95    年    4    月     17    日
                              書記官  蕭 伊 舒


司法院資訊處製作；財團法人民間司法改革基金會備份。
